【裁判字號】    90,交易,83
【裁判日期】    900313
【裁判案由】    公共危險
【裁判全文】
臺灣臺中地方法院刑事判決                            九十年度交易字第八三號
    公  訴  人  臺灣台中地方法院檢察署檢察官
    被      告  甲○○
右列被告因公共危險案件，經檢察官聲請簡易判決處刑（八十九年度偵字第一八三０
一號），經本院臺中簡易庭認不宜以簡易判決處刑，而改依通常程序審理，本院判決
如左：
    主      文
甲○○服用酒類，不能安全駕駛動力交通工具而駕駛，處拘役伍拾日，如易科罰金，
以參佰元折算壹日。
    事      實
一、甲○○於民國（下同）八十九年十一月三十日下午六、七點許，在台中縣后里鄉
    朋友家共五人飲用加水之高梁酒，喝到晚上十一點許結束後離去，明知已不能安
    全駕駛動力交通工具，竟仍執意駕駛車號ＮＫ─０八六三號自小客車回大里市住
    處，於同日晚上十一點許，沿台中市○○路由龍井往台中市區方向行駛，途經中
    港路與黎明路口，因閃避車輛不慎擦撞同方向在右側由乙○○駕駛之車號ＯＲ─
    六九九號營業小客車，致乙○○車子左前方向燈及保險桿損壞（乙○○未受傷）
    ，經警據報至現場處理，並對甲○○測試其酒精濃度為０．五三ＭＧ／Ｌ，因而
    查獲。
二、案經台中市警察局第四分局報請臺灣臺中地方法院檢察署檢察官聲請簡易判決處
    刑，經本院臺中簡易庭認不宜以簡易判決處刑，而簽請改依通常程序審理。
    理      由
一、訊據被告甲○○對於右揭酒後駕車並肇致車禍之事實固坦承不諱，惟矢口否認其
    有酒醉不能安全駕駛之情形，並辯稱：伊駕車發生擦撞事件，與飲酒無關云云。
    經查，本案被告確係酒後駕車肇事之事實，迭經被告供承在卷，並有台中市○○
    ○道路交通事故調查報告表、刑法第一百八十五條之三案件測試觀察紀錄職務報
    告書各一份，照片六幀在卷足稽。本件被告其酒精濃度測試結果，雖僅每公升零
    點五三毫克，惟按刑法第一百八十五條之三條文中所稱「不能安全駕駛動力交通
    工具」係屬不確定之法律概念，除衡之行為人駕車時飲用酒類之程度及血液中酒
    精含量之多寡外，並應參以行為人當時之精神狀態、駕馭車輛之情形及對於交通
    號誌或指揮之遵守能力，以資相佐証，斷非徒以飲酒數量作為取決是否成罪之唯
    一標準。是駕駛人於呼氣中酒精濃度達每公升零點五五毫克以上者，參照世界各
    國標準固得認為不能安全駕駛，然在此標準以下之行為，如輔以其他客觀事實得
    作為不能安全駕駛之判斷時，亦屬之，法務部八十八年五月十八日法八八檢字第
    ００一六六九號函即同此旨趣。查被告肇事後，經警員丙○○據報至肇事現場處
    理時，被告身上酒味甚濃，說話、意識都不甚清楚等情，業據證人陳清溪、丙○
    ○到庭證述在卷，而依據學者研究，呼氣中酒精濃度在每公升０點五０毫克時，
    其肇事率為平常之七倍（參看卷附之酒精濃度與肇事率之關係表），可見被告於
    前揭時地駕駛車輛之注意能力已因飲酒而較平日為低，並與他車發生碰撞，顯已
    不能安全駕駛動力交通工具。事證明確，被告犯行洵堪認定。
二、核被告等所為係犯刑法第一百八十五條之三之公共危險罪。爰審酌被告罔顧道路
    交通安全酒醉駕車而危害公共安全，其與乙○○發生碰撞，而尚未賠償對方損害
    （參看乙○○證詞），呼氣酒精濃度、及未坦承犯行，犯罪後態度尚非良好等一
    切情狀，量處如主文所示之刑，並諭知易科罰金之折算標準，以資懲儆。
據上論斷，應依刑事訴訟法第四百五十二條，第二百九十九條第一項前段，刑法第一
百八十五條之三，第四十一條第一項前段，罰金罰鍰提高標準條例第二條，判決如主
文。
中      華      民      國    九十     年      三      月     十三      日
                                    臺灣臺中地方法院交通法庭
                                        法  官  張  國  華
右正本證明與原本無異。
如不服本判決，應於送達後十日內向本院提出上訴狀（須附繕本），上訴於
臺灣高等法院臺中分院。
                                        書記官
中      華      民      國    九十     年      三      月     十五      日
附錄本案論罪科刑法條全文：
刑法第一百八十五條之三：
服用毒品、麻醉藥品、酒類或其他相類之物，不能安全駕駛動力交通工具而駕駛者，
處一年以下有期徒刑、拘役或三萬元以下罰金。


司法院資訊處製作；財團法人民間司法改革基金會備份。
